【裁判字號】    88,簡上,132
【裁判日期】    890310
【裁判案由】    賭博
【裁判全文】
臺灣桃園地方法院刑事判決                        八十八年度簡上字第一三二號
    上訴人
    即被告  甲○○
右列被告因賭博案件，經公訴人聲請簡易判決處刑，本院中壢簡易庭於八十八年七月
二十日以八十八年度壢簡字第五二四號為第一審判決，被告不服提起上訴，本院管轄
之第二審法院合議庭判決如左：
        主  文
原判決撤銷。
甲○○意圖營利聚眾賭博，處有期徒刑參月，如易科罰金以參佰元折算壹日，緩刑參
年，扣案之小碗、大碗各壹個及新臺幣陸仟伍佰元均沒收。
        事  實
一、甲○○基於營利之意圖，於民國（下同）八十八年二月十八日下午四時許起，供
    給其所經營桃園縣中壢市○○○街二五號「清誠平價中心」，並提供其所有小碗
    及大碗各乙個，聚集江松德、彭勝興、莊進雙、簡傳明、袁芳甲、張玉竹、袁日
    嬌、莊黃秀妹、吳淑貞聲請簡易判決處行書漏載彭勝興、贅載袁明發等不特定多
    數人，以不詳年籍人所有骰子二十二顆為工具，每次押注新台幣（下同）一千元
    以上不等現金，再輪流作莊比較每人擲得骰子點數大小決定輸贏之方式，進行賭
    博財物之行為，甲○○則自每作莊一次之賭客各抽取抽頭金一百元（聲請簡易判
    決處行書誤載為每參與之人賭博小時，甲○○可得抽頭金一百元不等或於該日由
    江松德等人前往甲○○經營之清誠平價中心購物時未找付零錢之方式牟利）。嗣
    於八十八年二月十八日晚上六時三十分許，經警在上址內當場查獲上情，並扣得
    上開骰子二十二顆、小碗乙個、大碗乙個及抽頭金六千五百元。
二、案經桃園縣警察局中壢分局報請臺灣桃園地方法院檢察署檢察官偵查起訴。
        理  由
一、訊據被告甲○○固坦承於右揭時地提供上開清誠平價中心供江松德等不特定人在
    其內賭博財物，惟矢口否認右揭犯行，辯稱：因伊開設平價中心，且當時為過年
    期間，有多位親朋好友前來，他們始在店內以擲骰子方式賭博財物，惟伊並無抽
    取抽頭金之行為云云。經查：被告右揭犯行業據證人即賭客江松德、彭勝興、莊
    進雙、簡傳明、袁芳甲、張玉竹、袁日嬌、莊黃秀妹及吳淑貞等人，與證人彭貴
    妹於警訊中證述明確，且互核符相，復有扣案之上開骰子二十二顆、小碗乙個、
    大碗乙個及抽頭金六千五百元，在卷可稽，足堪認定。雖被告先後於警、偵訊中
    及本院審理時均矢口否認有眾賭抽頭之犯行云云，惟被告右揭犯行不僅業據證人
    江松德等人於警訊中證述屬實，且賭客江松德等人亦均為被告之親朋好友，亦據
    被告供述在卷，則證人江松德等人自無誣陷被告之可能及必要。被告所辯，顯係
    事後卸責之詞，不足採信。被告犯行已臻明確，應予依法論科。
二、核被告所為，係犯刑法第二百六十八條之意圖營利，供給賭博場所罪及意圖營利
    ，聚眾賭博罪。被告所犯上開二罪間，有方法、結果之牽連關係，為牽連犯，應
    依刑法第五十五條規定，從一重之意圖營利，聚眾賭博罪處斷。原判決認定被告
    之罪刑，雖有其論據，惟袁明發並未參與賭博，彭勝興參與賭博，業據袁明發、
    彭勝興於警訊時證述、供述在卷，而原判決誤載袁明發參與賭博，漏載彭勝興參
    與賭博，已有違誤；又扣案之上開骰子二十二顆非屬被告所有乙節，亦據被告迭
    次於警、偵訊中及本院審理時供述明確，且證人即賭客莊進雙亦證稱被告僅提供
    小碗、大碗各乙個而已等語，則扣案之上開骰子二十二顆，顯非屬被告所有之物
    ，且復非屬違禁物，自不得對之併予宣告沒收，而原判決竟併予諭知沒收，容有
    未合；再被告上開犯行所為，僅有自每作莊一次之賭客各抽頭一百元抽頭金而已
    ，有如上述，至於「購物時未予找付零錢」乙節，則係被告與購物者間買賣間之
    民事行為，亦與被告上開聚眾賭博犯行無關，自非屬被告意圖營利聚眾賭博之犯
    行部分，惟公訴人及原審竟均予認定為被告上開聚眾賭博營利犯行之一，亦有未
    合。
    綜上所述，被告對原判決上訴雖無理由，惟因原判決有上述違誤，仍應依法撤銷
    原判決，並審酌被告上開犯行情節尚非重大，且亦屬過年期間所犯及其犯罪後之
    態度等一切情狀，量處如主文所示之刑，並諭知易科罰金之折算標準。惟被告前
    未曾受有期徒刑以上刑之宣告，此有本院被告全國前案紀錄表乙份可佐，其因一
    時貪念，致犯本罪，經此教訓，當知所惕勵，而無再犯之虞，爰本院認對其所宣
    示之刑，以暫不執行為適當，並諭知緩刑三年，以啟自新。至於扣案之小碗、大
    碗各乙個，及抽頭金六千五百元，分別為被告所有供犯罪所用及所得之物，應依
    刑法第三十八條第一項第二、三款規定，均宣告沒收之。
據上論斷，應依刑事訴訟法第四百五十五條之一第三項、第三百六十九條第一項前段
、第二百九十九條第一項前段，刑法第二百六十八條、第五十五條、第四十一條、第
七十四條第一款、第三十八條第一項第二、三款，罰金罰鍰提高標準條例第一條前段
、第二條，判決如主文。
本案經檢察官洪景明到庭執行職務。
中      華      民      國      八十九    年     三     月    十七    日
                          臺灣桃園地方法院刑事第四庭
                              審判長法  官  鄭 景 文
                                    法  官  孫 惠 琳
                                    法  官  林 晏 鵬
右正本證明與原本無異。
不得上訴。
                              書記官  張 雅 慧
中        華        民        國   八十九   年   四   月    十二    日
附論罪科刑依據之法條：刑法第二百六十八條
刑法第二百六十八條
意圖營利，供給賭博場所或聚眾賭博者，處三年以下有期徒刑，得併科三千元以下罰
金。


司法院資訊處製作；財團法人民間司法改革基金會備份。
